---
title: "Классная работа"
author: "Бабикова Евгения"
date: "02 10 2017"
output:
  md_document: default
  keep_md: yes
  html_document: default
keep_md: yes
---

```{r setup, include=FALSE}
knitr::opts_chunk$set(echo = TRUE)
```

1. Посчитать.
```{r}
35 + 777
13 * 47
675 * 15
849 * 629
```
2. Число 11111111 умножено само на себя. . О чём говрит ошибка?
```{r}
11111111^2;
```
Далее число 11111111 умножено на 1111111?. 
```{r}
#11111111*11111111?
```
Данное число не вычисляется, что указывает на ошибку в синтаксисе.
3. Найдены площади прямоугольников с длинами (3, 7, 12, 15, 20) и ширинами (2, 5, 8, 11, 15).
```{r}
x <-c(3, 7, 12, 15, 20)
y <-c(2, 5, 8, 11, 15)
x*y
```
4. Построен график этих длин и ширин.
```{r}
plot(x,y)
lines(x,y)
```

5. Первокурсник Вася тратит очень мног овремени на домашнюю работу. 40 минут на математику, 40 на английский, 10 на физкультуру и 150 минут на программирование. 
```{r}
tasks <-c("math" = 40, "English"= 40, "PE" = 10, "programming" = 150);
barplot(tasks);
```

6. Напитки разливаются вручную в банки по 455 мл, количество налитого нормально распределено со средним значением 450 мл. и стандартным отклонением 4 мл. 
Смоделировано разливание в 10000 бутылок и расчитана вероятность перелива банки.
```{r}
drinks <-rnorm(10000, mean = 450, sd = 4)
mean(drinks > 455)
```

