---
keep_md: yes
author: "Бабикова Евгения"
date: "10 12 2017"
output:
  html_document: default
  keep_md: yes
  md_document: default
title: "Лабораторная работа №5.1"
---
```{r setup, include=FALSE}
knitr::opts_chunk$set(echo = TRUE)
```

#Дисперсионный анализ

##Работа с исходными данными
Исходные данные имеют следующий вид:
```{r, echo=FALSE}
data = read.csv("/Users/Evgenia/Documents/ УрФУ/Четвертый курс/Методы доступа к многомерным данным/lab5.1/diet.csv",row.names=1)
summary(data)
```
После переименования колнок и добавление новой колонки weight.loss, данные выглядят так:
```{r, echo=FALSE}
colnames(data) <- c("gender", "age", "height", "initial.weight", 
                    "diet.type", "final.weight")
data$diet.type <- factor(c("A", "B", "C")[data$diet.type])
data$weight.loss = data$initial.weight - data$final.weight
summary(data)
```
##Анализ исходных данных
Диаграммы размаха по типам диет:

```{r, echo=FALSE}
boxplot(weight.loss~diet.type,data=data,col="light gray",
        ylab = "Weight loss (kg)", xlab = "Diet type")
abline(h=0,col="green")
```

По диаграммам размаха видно, что по типам диет есть различия. Например, при диете С наблюдается наибольшая потеря килограм, а при диете B - даже набор веса, а две точки над "ящиком" диеты А, выбивающиеся из общей картины, могут являться выбросами.

Данные по типам диет не являются сбалансированными, так как в диете А число наблюдений другое, чем в В и С:
```{r, echo=FALSE}
balanced<-table(data$diet.type)
balanced
```
Размер выборки больше, чем десятикратное количество групп.

Групповые средние для типов диет:
```{r, echo=FALSE,include=FALSE}
library(gplots) 
plotmeans(weight.loss ~ diet.type, data=data)
```
```{r, echo=FALSE}
plotmeans(weight.loss ~ diet.type, data=data)
```

Суммарная статистика по типам диет относительно стандартного отклонения:
```{r, echo=FALSE}
aggregate(data$weight.loss, by = list(data$diet.type), FUN=sd)
```
Стандартное отклонение для всех групп примерно одинаковое. По эффективности побеждает диета C, а уступает другим - B.

Подгонка дисперсионного анализа с помощью функции ``aov()` ` - частный случай линейной модели lm.
```{r, echo=FALSE}
fit <- aov(weight.loss ~ diet.type, data=data)
summary(fit)
```
Результат F-теста свидетельствует, что разные по типу диеты неодинаково эффективны, однако отсюда нельзя понять, какие именно диеты различаются между собой.

Для ответа на этот вопрос используются множественные сравнения.
Попарные различия между средними значениями для всех групп реализованы с помощью функции ``TukeyHSD()``:
```{r, echo=FALSE}
TukeyHSD(fit)
```
Из полученных результатов видно, что между типами диет А и В нет статистической разницы, когда между C и B она более значительна.

Визуализация межгрупповых различий:
```{r, echo=FALSE,include=FALSE}
library(multcomp)
par(mar=c(5,4,6,2))
tuk <- glht(fit, linfct=mcp(diet.type="Tukey"))
```
```{r, echo=FALSE}
plot(cld(tuk, level=.05),col="lightgrey")
```

Видно, что диеты А и B статистически не отличаются (обозначены одинаковыми буквами), а С - сильно отличается от предыдущих двух.

##Избавление от выбросов
Выбросами можно считать набор веса при соблюдении диеты, а также два значения, выбивающиеся из диаграммы размаха для диеты типа A. 
```{r, echo=FALSE}
data.noout <- data[data$weight.loss > 0 &data$weight.loss < 8,]
```

Диаграммы размаха для данных без выбросов:
```{r, echo=FALSE}
boxplot(weight.loss~diet.type,data=data.noout,col="light gray",
        ylab = "Weight loss (kg)", xlab = "Diet type")
```

Данные по типам диет не являются сбалансированными, так как количества наблюдений везде разлчные.
```{r, echo=FALSE}
balanced.noout<-table(data.noout$diet.type)
balanced.noout
```
Размер выборки больше, чем десятикратное количество групп.

Групповые средние и доверительные интервалы для типов диет:
```{r, echo=FALSE,include=FALSE}
library(gplots) 
plotmeans(weight.loss ~ diet.type, data=data.noout)
```
```{r, echo=FALSE}
plotmeans(weight.loss ~ diet.type, data=data.noout)
```

Суммарная статистика по типам диет относительно стандартного отклонения:
```{r, echo=FALSE}
aggregate(data.noout$weight.loss, by = list(data.noout$diet.type), FUN=sd)
```
Стандартное отклонение для групп примерно одно. Максимальное для диеты типа С и минимальное - для А. По эффективности побеждает диета С, а уступает другим - А.

Подгонка дисперсионного анализа:
```{r, echo=FALSE}
fit.noout <- aov(weight.loss ~ diet.type, data=data.noout)
summary(fit.noout)
```
Результат F-теста свидетельствует, что разные по типу диеты неодинаково эффективны.

Множественное сравнение:
```{r, echo=FALSE}
TukeyHSD(fit.noout)
```
Из полученных результатов видно, что между типами диет А и В практически нет статистической разницы, как и между С и В, а вот между С и А она более значительна.

Визуализация межгрупповых различий:
```{r, echo=FALSE,include=FALSE}
library(multcomp)
par(mar=c(5,4,6,2))
tuk.noout <- glht(fit.noout, linfct=mcp(diet.type="Tukey"))
```
```{r, echo=FALSE}
plot(cld(tuk.noout, level=.05),col="lightgrey")
```

Видно, что диеты А и B статистически не отличаются (обозначены одинаковыми буквами), так же как B и C, а А и С различны.

Таким образом, при удалении выбросов, оказалось, что статисически диеты А и B, В и С дают одинаковые результаты. Однако, при сравнении диет А и С очевидно их сильное отличие.
До устранения выбросов, наиболее эффективной была диета С, а наименее - В. Теперь же самой худшей диетой является А. 

##Задания из файла

###Есть ли зависимость потери веса и пола?
Для изучения зависимости потерянных кг и пола, построены диаграмы размаха:
```{r, echo=FALSE}
data.noout$gender <- factor(c("Female", "Male")[as.ordered(data.noout$gender)])
boxplot(weight.loss ~ gender, data = data.noout, col = "light gray",
        ylab = "Weight loss (kg)", xlab = "Gender")
```

Мужчины в среднем теряют больше массы, однако разброс значений у женщин сильнее.
Данные не являются сбалансированными, так как количества наблюдений разные:
```{r, echo=FALSE}
balanced<-table(data$diet.type)
balanced
```
Размер выборки больше, чем десятикратное количество групп.

Групповые средние:

```{r, echo=FALSE}
plotmeans(weight.loss ~ gender, data = data.noout)
```

Суммарная статистика относительно стандартного отклонения:
```{r, echo=FALSE}
aggregate(data.noout$weight.loss, by = list(data.noout$gender), FUN = sd)
```
Стандартное отклонение для всех групп примерно одинаковое. 
Суммарная статистика относительно среднего значения:
```{r,echo=FALSE}
aggregate(data.noout$weight.loss, by = list(data.noout$gender), FUN = mean)
```
Женщинам несколько проще сбрасывать вес, чем мужчинам.

Подгонка дисперсионного анализа:
```{r, echo=FALSE}
fit.noout.gender <- aov(weight.loss ~ gender, data=data.noout)
summary(fit.noout.gender)
```
Результат F-теста статистически незначим. Пол и потерянные кг никак не связаны.


###Эффект от диеты и пол

```{r, echo=FALSE}
data.noout$typebygender <- interaction(data.noout$diet.type, data.noout$gender)
fit.noout.typebygender <- aov(weight.loss ~ typebygender, data = data.noout)
summary(fit.noout.typebygender)
```
Результат F-теста статистически значим. Пол и эффект диеты связаны.

Множественное сравнение:
```{r, echo=FALSE}
TukeyHSD(fit.noout.typebygender)
tuk.typebygender <- glht(fit.noout.typebygender, linfct = mcp(typebygender = "Tukey"))
plot(cld(tuk.typebygender, level = .05), col = "lightgrey")
```

Построение диаграмм размаха упрощает анализ.
Согласно статистике эффект от диеты В для мужчин и диеты С для женщин не отличается (обозначено буквой a). 
Эффект от сочетаний диета А, В для женщин и А, С для мужчин один (b).

###Связан ли рост с эффективностью диеты от пола?
Подгонка дисперсионного анализа:
```{r, echo=FALSE}

fit.height <- aov(weight.loss ~ typebygender * height, data = data.noout)
summary(fit.height)
```
Согласно F-тесту параметры не связаны.
