---
keep_md: yes
author: "Бабикова Евгения"
date: "28 09 2017"
output:
  html_document: default
  keep_md: yes
  md_document: default
title: "Лабораторная работа 1"
---

```{r setup, include=FALSE}
knitr::opts_chunk$set(echo = TRUE)
```

# Исходные данные
Экспоненциальное распределение определяется следующей функцией распределения:
```
F(x) = 1 - e^(-λ⋅x)

```
Функция ``rexp`` генерирует случайные переменные при помощи экспоненциального распределения
``rexp(n=42, rate=5)`` вернёт 42 экспоненциально-распределённых числа с параметром (λ) равным 5. 
Если второй аргумент не указан, будет использовано значение 1, т.е. получим "стандартное экспоненциальное распределение".

# Задание 1
1.  Вектор _exp.1_ состоит из 200 случайных значений из стандартного экспоненциального распределения. 
```{r, echo=FALSE}
exp.1=rexp(n=200)
```
Среднее и стандартное отклонение из данных вектора _exp.1_. 
```{r,echo=FALSE}
mean.1=mean(exp.1)
print(mean.1)
```
```{r,echo=FALSE}
sd.1=sd(exp.1)
print(sd.1)
```
2.  С использованием значений параметра λ: 0.1, 0.5, 5, 10 получены векторы _exp.0.1_, _exp.0.5_, _exp.5_, _exp.10_.  
```{r, echo=FALSE}
exp.0.1=rexp(n=200, rate=0.1)
exp.0.5=rexp(n=200, rate=0.5)
exp.5=rexp(n=200, rate=5)
exp.10=rexp(n=200, rate=10)
```
3.  Функция ``plot()`` общая функция для визуализации данных. Функция ``hist()`` принимает данные и раскладывает их по корзинам. Чтобы использовать эти функции нужно для начала передать им данные, которые хотим визуализировать.
4. Построена гистограмма полученного выше стандартного распределения.
```{r, echo=FALSE}
hist(exp.1, prob = TRUE, main = "Гистограмма экспоненциального распределения", 
     xlab = "Вектор exp.1", ylab = "Плотность вероятности", col = "AliceBlue")
```

5.  Построен график значений того же вектора в порядке следования.
```{r, echo=FALSE}
plot(exp.1, main = "Значения exp.1 в порядке следования", ylab = "Вектор exp.1", xlab = "Индекс")
```

6.  Получена диаграмма рассеяния ([scatterplot](https://www.mathsisfun.com/data/scatter-xy-plots.html)) векторов _exp.0.1_ и _exp.10_ относительно друг друга. 
```{r, echo=FALSE}
plot(exp.0.1, exp.10,  main = "Диаграмма рассеяния векторов exp.0.1 и exp.10", ylab = "Вектор exp.10", xlab = "Вектор exp.0.1")
```

7.  Создан вектор _exp.means_, содержащий средние значения каждого из 5 полученных ранее распределений в порядке их создания.
```{r, echo=FALSE}
exp.means<-c(mean.1, mean(exp.0.1), mean(exp.0.5), mean(exp.5), mean(exp.10))
print(exp.means)
```
8.  Получена диаграмма рассеяния вектора _exp.means_ и вектора, содержащего значения λ.
```{r, echo=FALSE}
plot(exp.means, exp.l<-c(1,0.1,0.5,5,10),  main = "Диаграмма рассеяния exp.means и значений λ", xlab = "Значения вектора exp.means", ylab = "Значения λ")
```
9.  Диаграмма рассеяния вектора со значениями стандартных отклонений и вектора, содержащего значения λ, приведена ниже.
```{r, echo=FALSE}
plot(exp.sds<-c(sd(exp.1), sd(exp.0.1), sd(exp.0.5), sd(exp.5), sd(exp.10)), exp.l,  main = "Диаграмма рассеяния значений стандартных отклонений и λ", xlab = "Значения стандартных отклонений", ylab = "Значения λ")
```
10. Построена диаграмма рассеяния векторов _exp.means_ и _exp.sds_.
```{r, echo=FALSE}
plot(exp.means, exp.sds,  main = "Диаграмма рассеяния векторов exp.means и exp.sds", xlab = "Средние значения", ylab = "Значения стандартных отклонений")
```

# Задание 2
1.  Сгенирировано 1100000 (1 млн. 100 тысяч) чисел из стандартного экспоненциального распределения в вектор _huge.exp.1_. Получено среднее и стандартное отклонение.
```{r, echo=FALSE}
huge.exp.1=rexp(n=1100000)
huge.exp.1.sd=sd(huge.exp.1)
huge.exp.1.mean=mean(huge.exp.1)
print(huge.exp.1.mean)
print(huge.exp.1.sd)
```
2.  Получена гистограмма _huge.exp.1_.
```{r, echo=FALSE}
hist(huge.exp.1, prob = TRUE, main = "Гистограмма экспоненциального распределения", 
     xlab = "Вектор huge.exp.1", ylab = "Плотность вероятности", col = "AliceBlue")
```

Полученная гистограмма не соответствует функции 1 - e:^(-x), так как формула стандартного экспоненциального распределения: e^(-x), которой и соответствует полученная гистограмма.

3.  Получено среднее всех чисел из _huge.exp.1_ строго больших 1.
```{r, echo=FALSE}
huge.exp.1.mean1=mean(huge.exp.1>1)
print(huge.exp.1.mean1)
```
4.  Получена матрица _huge.exp.1.mat_, содержащая 1100 строк и 1000 колонок.
```{r, echo=FALSE}
huge.exp.1.mat=matrix(data=huge.exp.1, nrow = 1100, ncol=1000)
```
Построена гистограмма с полученной матрицей. 
```{r, echo=FALSE}
hist(huge.exp.1.mat, prob = TRUE, main = "Гистограмма экспоненциального распределения", 
     xlab = "huge.exp.1.mat", ylab = "Плотность вероятности", col = "AliceBlue")
```

Гистограммы, полученные для векторов _huge.exp.1_ и _huge.exp.1.mat_ одинаковые. 

5.  Рассчитано среднее 137-й колонки из _huge.exp.1.mat_.
```{r, echo=FALSE}
huge.exp.1.mean.137=mean(huge.exp.1.mat[,137])
print(huge.exp.1.mean.137)
```
6.  Найдено среднее всех 1000 колонки и сохранено в вектор. 
```{r, echo=FALSE}
huge.exp.1.mean.1000<-apply(huge.exp.1.mat,2,mean)
```
Отображена диаграмма средних значений колонок. 
```{r, echo=FALSE}
hist(huge.exp.1.mean.1000, prob = TRUE, main = "Гистограмма средних значений колонок", ylab = "Плотность вероятности", col = "AliceBlue")
```

В данном случае на гистограмме изображена плотность вероятности от средних значений. Среднее значение экспоненциального распределения расчитывается по формуле: 1/λ. Для стандартного распределения λ = 1, поэтому среднее значение  стремится к 1.

7.  Расчитан квадрат каждого значения из _huge.exp.1_ и найдено среднее и стандартное отклонение полученного вектора квадратов. 
```{r, echo=FALSE}
huge.exp.1.sq=huge.exp.1^2
huge.exp.1.sq.sd=sd(huge.exp.1.sq)
huge.exp.1.sq.mean=mean(huge.exp.1.sq)
print(huge.exp.1.sq.sd)
print(huge.exp.1.sq.mean)
```
Среднее значение расчитывается по формуле sum(x)/n. Если считать среднее значение от квадратов значений, то оно увеличится в 2 раза.
Стандартное отклонение расчитывается по формуле sqrt(sum((x - mean(x))^2) / (n - 1)). Для квадратов значений оно увеличивается в 4 раза.


