---
keep_md: yes
author: "Бабикова Евгения"
date: "10 12 2017"
output:
  html_document: default
  keep_md: yes
  md_document: default
title: "Лабораторная работа №5.0"
---

```{r setup, include=FALSE}
knitr::opts_chunk$set(echo = TRUE)
```

## Исходные данные
Файл _abalone.data_ содержит данные о возрасте и физ. характеристиках молюсков.
```{r, echo=FALSE}
data <- read.csv("https://archive.ics.uci.edu/ml/machine-learning-databases/abalone/abalone.data", header=TRUE, sep=",")
colnames(data) <- c("sex", "length", "diameter", "height", 
                "whole_weight", "shucked_weight",
                "viscera_weight", "shell_weight", "rings")
data$sex <- factor(c("Female", "Infant", "Male")[data$sex])
par(mfrow=c(1,3)) 
summary(data)
hist(data$diameter, main = "Диаметр, мм")
hist(data$height, main = "Высота, мм")
hist(data$whole_weight, main = "Полный вес, гр")
```

При построении гистограм наблюдаются положительная и отрицательная ассиметрия.

#Возможные зависимости
Предполагается, что наблюдаются зависимости веса от диаметра и веса от высоты.
```{r, echo=FALSE}
par(mfrow=c(1,2)) 
plot(data$diameter, data$whole_weight,'p',main = "Зависимость веса от диаметра")
plot(data$height, data$whole_weight,'p',main = "Зависимость веса от высоты")
```

#Линейные модели возможных зависимостей
Характеристики линейной модели для зависимости **веса от диаметра**:
```{r, echo=FALSE}
linear.model.wd.1<-lm(data$diameter~data$whole_weight,data=data)
summary(linear.model.wd.1)
plot(linear.model.wd.1)
```

Характеристики линейной модели для зависимости **веса от высоты**:
```{r, echo=FALSE}
linear.model.wh.1<-lm(data$height~data$whole_weight,data=data)
summary(linear.model.wh.1)
plot(linear.model.wh.1)
```

#Устранение выбросов
Обзор датафрейма без выбросов:
```{r, echo=FALSE,collapse=TRUE}
data.noout<-data[(data$height<0.4)&(data$diameter>=0.2)&(data$diameter<=0.6)&(data$whole_weight<=2),]
linear.model.wd.2<-lm(data$diameter~data$whole_weight,data=data.noout)
linear.model.wh.2<-lm(data$height~data$whole_weight,data=data.noout)
summary(data.noout)
```
Характеристики линейной модели для зависимости **веса от диаметра** без выбросов:
```{r, echo=FALSE}
summary(linear.model.wd.2)
plot(linear.model.wd.2)
```

Характеристики линейной модели для зависимости **веса от высоты** без выбросов:
```{r, echo=FALSE}
summary(linear.model.wh.2)
plot(linear.model.wh.2)
```

#Прогноз
Для этого массив разделен случайно на две части. 
```{r, echo=FALSE}
data.half.index<-seq(1,nrow(data.noout),by=2)
data.half.1<-data.noout[data.half.index,]
data.half.2<-data.noout[-data.half.index,]
```
Затем линейная модель была подогнана по первой части.
```{r, echo=FALSE}
linear.model.wd.half<-lm(data.half.1$diameter ~ data.half.1$whole_weight, data=data.half.1)
linear.model.wh.half<-lm(data.half.1$height ~ data.half.1$whole_weight, data=data.half.1)
```
Во второй части массива спрогнозировованы значения.
```{r, echo=FALSE}
data.predict.wd<-predict(linear.model.wd.half, data.half.2)
data.predict.wh<-predict(linear.model.wh.half, data.half.2)
```
Качество прогноза составляет
для зависимости веса от длины
```{r, echo=FALSE}
cor.wd<-cor(data.half.2$whole_weight,data.predict.wd)
cor.wd
```
для зависимости веса от высоты
```{r, echo=FALSE}
cor.wh<-cor(data.half.2$whole_weight,data.predict.wh)
cor.wh
```
