---
title: "Домашнее задание №1"
author: "Бабикова Евгения"
date: "17 10 2017"
output:
  word_document: default
  keep_md: yes
  md_document: default
  pdf_document: default
  html_document: default
lang: ru-RU
latex_eng: pdflatex
keep_md: yes
header-includes: \usepackage[utf8]{inputenc}
---

```{r setup, include=FALSE}
knitr::opts_chunk$set(echo = TRUE)
```

##Работа с данными
```{r,echo=FALSE}
data.df<-read.table(file='rnf6080.dat')
```

В ``data.df`` содержится 5070 объектов и 27 переменных.

Имена колонок:
```{r,echo=FALSE}
cat(colnames(data.df))
```
Значение ячейки 5-ой строки 7-го столбца:
```{r,echo=FALSE}
cat(data.df[5,7])
```
Вторая строка:
```{r,echo=FALSE}
print(data.df[2, ])
names(data.df) <- c("year", "month", "day", seq(0,23))
```
Команда ``names(data.df) <- c("year", "month", "day", seq(0,23))`` присваивает имена колонкам.

Просмотр таблицы с помощью команды ``head()``
```{r,echo=FALSE}
print(head(data.df))
```
и ``tail()``
```{r,echo=FALSE}
print(tail(data.df))
```
Последние 24 колонки - количество осадков за час.

Гистограмма колонки ``daily`` - сумма крайних 24-х столбцов.
```{r,echo=FALSE}
daily<-rowSums(data.df[,4:27])
data.df<-cbind(data.df,daily=daily)
hist(data.df[,"daily"], prob = TRUE, main = "Гистограмма суммы крайних 24-столбцов", xlab = "daily", ylab = "Плотность вероятности", col = "AliceBlue")
```

Полученная гистограмма не позволяет сделать выводы по данным, так как строится неверно. Чтобы исправить это, необходимо находить модуль суммы столбцов, содержащих количество осадков по часам. Результат этого добавлен к датафрейму ``fixed.daily``.
```{r,echo=FALSE}
fixed.daily<-rowSums(abs(data.df[,4:27]))
fixed.df<-cbind(data.df, fixed.daily)
hist(fixed.df[,"fixed.daily"], prob = TRUE, main = "Гистограмма суммы крайних 24-столбцов", xlab = "fixed.daily", ylab = "Плотность вероятности", col = "AliceBlue")
```

##Синтаксис и типизирование

Вектор v:
```{r,echo=FALSE}
v <- c("4", "8", "15", "16", "23", "42")
cat(v,
    "\nМаксимальное значение:", max(v),
    "\nВектор по возрастанию:", sort(v))
    #"\nСумма элементов вектора:", sum(v))
```
Команда ``max()`` для вектора ``v`` возвращает второй элемент данного вектора, так как он имеет наибольший код символа (ASCII). По такому же признакому работает команда ``sort()``. Сумму для ``v`` посчитать невозможно, так как данная операция производится только с числовыми или логическими значениями.
```{r,echo=FALSE}
v2 <- c("5",7,12)
#v2[2] + v2[3]
```
Сумму ``v2[2] + v2[3]`` посчитать нельзя, так как вектор ``v2`` состоит из элементов типа ``char``.

Датафрейм ``df3``:
```{r,echo=FALSE}
df3 <- data.frame(z1="5",z2=7,z3=12)
print(df3)
cat("df3[1,2] + df3[1,3] =",df3[1,2] + df3[1,3])
```
Сумму ``df3[1,2] + df3[1,3]`` посчитать можно. В датафрейме каждый столбец - вектор, содержащий данные определенного типа, которые могут не совпадать. В данном случае ``df3`` состоит из числовых и категориального данных.

Список ``l4``:
```{r,echo=FALSE}
l4 <- list(z1="6", z2=42, z3="49", z4=126)
print(l4)
cat("\nl4[[2]] + l4[[4]] =", l4[[2]] + l4[[4]])
#l4[2] + l4[4]
```
Сумму ``l4[[2]] + l4[[4]]`` посчитать можно. Список может содержат объекты разных типов (здесь целые числа и символы). Операции с элементами списка возможны только через ``[[]]``. Поэтому невозможно выполнить команду ``l4[2] + l4[4]``.

##Работа с функциями и операторами
Числа от 1 до 10000 с инкрементом 372:
```{r,echo=FALSE}
seq.inc372=seq(from=1,to=10000, by=372)
cat(seq.inc372)
```
Числа от 1 до 10000 длиной 50:
```{r,echo=FALSE}
seq.len50=seq(from=1,to=10000, length.out = 50)
cat(seq.len50)
```
Повтор чисел от 1 до 5 три раза (``times``):
```{r,echo=FALSE}
cat(rep(1:5,times=3))
```
Повтор каждого числа из последовательности от 1 до 5 по три раза (``each``):
```{r,echo=FALSE}
cat(rep(1:5,each=3))
```