---
title: "Лабораторная работа №2"
author: "Бабикова Евгения"
date: "06 11 2017"
output:
  html_document: default
  keep_md: yes
  md_document: default
keep_md: yes
---

```{r setup, include=FALSE}
knitr::opts_chunk$set(echo = TRUE)
```

# Задание 1
Среда R включает в себя набор заранее сконфигурированных массивов данных. В данной лабораторной требуется использовать одну из них — датафрейм из 93 машин-новинок 1993 года. 
На полном наборе данных была выполнена команда ```summary()```.
```{r, echo=FALSE}
library(MASS)
data(Cars93)
summary(Cars93)
cat("Количество строк в файле Cars93:", nrow(Cars93))
```
По ``summary()`` можно сказать, сколько строк содержится в датафрейме, сложив количество объектов в определенной категории. Например, по происхождению машины делятся на американские (48 шт.) и не американские (45 шт.), что в сумме дает 93 объекта.
Средняя цена машин с задним приводом составляет:
```{r, echo=FALSE}
cat(mean(Cars93$Price[Cars93$DriveTrain=="Rear"]))
```
Минимальное число лошадиных сил автомобиля для 7 пассажиров:
```{r, echo=FALSE}
cat(min(Cars93$Horsepower[Cars93$Passengers=="7"]))
```
А для 6 пассажиров:
```{r, echo=FALSE}
cat(min(Cars93$Horsepower[Cars93$Passengers=="6"]))
```
Для нахождения машин с с максимальным, минимальным и средним (медианой) расстоянием, которая машина может проехать по трассе, нужно использовать колонки _MPG.hightway_ (миль на галлон по трассе) и _Fuel.tank.capacity_ (вместимость бака). Результат указан в милях.
```{r, echo=FALSE}
cat("Минимальное расстояние: ", min(Cars93$MPG.highway*Cars93$Fuel.tank.capacity),
    "\nСреднее расстояние:", mean(Cars93$MPG.highway*Cars93$Fuel.tank.capacity),
    "\nМаксимальное расстояние: ", max(Cars93$MPG.highway*Cars93$Fuel.tank.capacity))
```
# Задание 2
Фабрика производства автомобилей. Код старается оптимизировать выпуск продукции ориентируясь на доступные ресурсы.
```{r, include=FALSE}
factory.run <- function (o.cars=1, o.trucks=1) {
  factory <- matrix(c(40,1,60,3),nrow=2, dimnames=list(c("трудодни","сталь"),c("автомобили","грузовики")))
  warehouse <- c(1600,70) #Доступно материалов на складе
  names(warehouse) <- rownames(factory)
  reserve <- c(8,1)
  names(reserve) <- rownames(factory)
  output <- c(o.cars, o.trucks)
  names(output) <- colnames(factory)
  
  steps <- 0 # Счётчик числа шагов цикла
  repeat {
    steps <- steps + 1
    needed <- factory %*% output # Подсчитаем ресурсы, которые нам нужны для производства требуемого кол-ва машин
    message(steps)
    print(needed)
    # Если ресурсов достаточно и остаток меньше или равен резерву, то мы произвели максимум возможного.
    # Нужно прекращать
    if (all(needed <= warehouse) && all((warehouse - needed) <= reserve)) {
      break()
    }
    # Если заявка слишком большая и ресурсов недостаточно, уменьшим её на 10%
    if (all(needed > warehouse)) {
      output <- output * 0.9
      next()
    }
    # Если всё наоброт, то увеличим на 10%
    if (all(needed < warehouse)) {
      output <- output * 1.1
      next()
    }
    # Если мы потребили одного ресурса слишком много, а другого недостаточно,
    # то увеличим план на случайную величину
    output <- output * (1+runif(length(output),min=-0.1,max=0.1))
  }
  output <- append(output, c(steps,needed))
  names(output) <- append(colnames(factory), c("шаги","трудодни","сталь"))
  return(output)
}
```
```{r, include=FALSE}
result.default<-factory.run()
```
Функция вызвана с входными значениями _o.cars=1, o.trucks=1_. Она возвращает число шагов _steps_, произведенное число машин _o.cars, o.trucks_, а также затраченные ресурсы _needed_ (трудодни и сталь), с помощью команды ``append()``.
```{r, echo=FALSE}
result.default
```
Вызовем функцию ``factory.run()`` четыре раза. Результаты вызывов функции похожи, так как входные значения одинаковые. 
```{r, include=FALSE}
result.default.1<-factory.run()
result.default.2<-factory.run()
result.default.3<-factory.run()
result.default.4<-factory.run()
```
```{r, echo=FALSE, collapse=TRUE}
cat("Результат первого запуска:\n")
result.default.1
cat("\nРезультат второго запуска:\n") 
result.default.2
cat("\nРезультат третьего запуска:\n")
result.default.3
cat("\nРезультат четвертого запуска:\n")
result.default.4
```
Установим план, равный 30 автомобилей и 20 грузовиков.
```{r, include=FALSE}
result.plan<-factory.run(30,20)
```
```{r, echo=FALSE}
result.plan
```

