---
title: "Лабораторная работа №3"
author: "Бабикова Евгения"
date: "30 11 2017"
output:
  html_document: default
  keep_md: yes
  md_document: default
keep_md: yes
---

```{r setup, include=FALSE}
knitr::opts_chunk$set(echo = TRUE)
```

## Исходные данные
Файл _forbes.htm_ содержит список богатейших американцев по версии журнала Форбс. 

### Задание 1
```{r, echo=FALSE,collapse=TRUE}
html<-readLines("forbes.htm")
cat("Количество строк в файле:", length(html),
    "\nКоличество символов в файле:", sum(nchar(html)))
```
Из файла _html_ найдено, что доходы Билла Гейтса - $72 B, а Ларри Эллисона - $41 B. 
С использованием регулярного выражения из файла _html_ были извлечены доходы в виде вектора номеров строк _money_. Он содержит 100 строк и ссылается на строки, где есть информация о деньгах.
```{r, echo=FALSE, collapse=TRUE}
money<-grep("[$](\\d+,*\\d*) [B]",html, value = FALSE)
cat("Количество строк:", length(money))
```
Функция ``regexpr()`` возвращает место первого соответствия и атрибуты, а ``regmatches()`` принимает результат от ``regexpr()`` и строку и возвращает удовлетворяющие шаблону строки. Если применить к ним использованный выше шаблон, то получим:
```{r, echo=FALSE, collapse=TRUE}
money.value<-regmatches(html,regexpr("[$](\\d+,*\\d*) [B]",html))
cat("Количество строк:", length(money.value),
    "\nНаибольший доход", money.value[1],
    "\nДоход Била Гейтса повторяется", length(money.value[money.value=="$72 B"]), "раз.",
    "\nДоход Ларри Эллисона", money.value[money.value=="$41 B"],
    "\nВ списке",length(money.value)-length(unique(money.value)), "значения, встречающихся несколько раз.")
```

###Задание 2
В данных доход представлен в формате "$42 B". 

Чтобы представить данные в стандартом числовом виде необходимо убать "$", букву "B", запятую заменить на точку и добавить "*10^9", 
```{r,echo=FALSE, collapse=TRUE}
worths<-as.numeric(sub(",",".", regmatches(money.value, regexpr("(\\d+,*\\d*)",money.value))))*10^9
cat("Тип данных:", typeof(worths),
    "\nЭлементы, большие 1 миллиарда:", length(worths[worths>10^9]),
    "\nСамое большое число:", max(worths),
    "\nМедиана:", median(worths),
    "\nСреднее:",mean(worths),
    "\nКоличество людей с доходом больше 5 млрд: ", length(worths[worths>5*10^9]),
    "\nКоличество людей с доходом больше 10 млрд:", length(worths[worths>10*10^9]),
    "\nКоличество людей с доходом больше 25 млрд:", length(worths[worths>25*10^9]),
    "\nОбщий доход:", sum(worths),
    "\nДоля от общего дохода, которую составляет пятерка самых богатых:  ", sum(worths[1:5])/sum(worths),
    "\nДоля от общего дохода, которую составляет двадцатка самых богатых:", sum(worths[1:20])/sum(worths),
    "\nДоля от общего дохода всех домохозяйств в 2013 году, которую составляет сотня самых богатых:", (78.536*10^9)/sum(worths))
```
