---
title: "Классная работа №3"
author: "Бабикова Евгения"
date: "01 12 2017"
output:
  html_document: default
  keep_md: yes
  md_document: default
keep_md: yes
---

```{r setup, include=FALSE}
knitr::opts_chunk$set(echo = TRUE)
```

###Исходные данные
Файл earthquakes_2011.htm содержит данные о землетрясениях за 2011 год.

##Задание

```{r, echo=FALSE, collapse=TRUE}
anss <- readLines("https://raw.githubusercontent.com/SergeyMirvoda/MD-DA-2017/master/data/earthquakes_2011.html", warn=FALSE)
```
В вектор _result.value_ выбраны строки, которые содержат данные, с помощью регулярных выражений и функции ``grep()``, из которых первые 20 выглядят следующим образом:
```{r, echo=FALSE, collapse=TRUE}
pattern<-"\\d{4}(/\\d{2}){2} (\\d{2}:){2}\\d{2}.\\d{2},(|-)\\d{1,2}.\\d{4},(|-)\\d{1,3}.\\d{4},\\d{1,3}.\\d{1,2},\\d{1,2}.\\d{2},Mw,\\d{3},,,\\d{1}.\\d{2},NEI,\\d{10}"
result.bool <- grepl(pattern, anss)
result.value <- grep(pattern,anss, value = TRUE)
result.value[1:20]
```
В векторе _result.bool_, полученном с помощью функции ``grepl()``, лежат логические ответы, отображающие соответствие шаблона и проверямых данных. 
Все строки в результирующем векторе подходят под шаблон:
```{r, echo=FALSE, collapse=TRUE}
all.equal(result.value, anss[result.bool])
```